---
title: "TP1"
author: "Antton Branger"
date: "`r Sys.Date()`"
output: html_document
---

```{r setup, include=FALSE}
knitr::opts_chunk$set(echo = TRUE)
```

```{r}
rm(list = ls())
```

Chargement des packages
```{r, include=FALSE}
library(tidyverse)
library(glmnet)
```

# Prise en charge du jeu de données

Importation des données
```{r}
breast_cancer <- read.table("breast_cancer.txt", header = T)
```

Détaction des valeurs manquantes
```{r}
all(is.na(breast_cancer))
```

Séparations du jeux de données en deux : la variable à expliquer et les variables explicatives
```{r}
Y <- breast_cancer %>% select(Months)
X <- breast_cancer %>% select(-Months)
```

Nombre de patients et nombre de variables explicatives
```{r}
n <- nrow(breast_cancer)
p <- ncol(X)
```

Distribution de Y
```{r}
summary(Y)
```

Distribution des variables explicatives
```{r}

```

Distribution des écarts-types des variables explicatives
```{r}

```

On centre la variable y
```{r}

```

On centre et réduit les colonnes de X à l'aide de la fonction scale
```{r}

```

# Analyse univariée

# Régressions LASSO et elasticnet de la librairie glmnet

